WILLIAN SILVA

Développeur Logiciels

CONTACT

(514) 772-2504

williande.silva@yahoo.ca

github.com/WillianGust

www.linkedin.com/in/silvawill/

FORMATION

Bootcamp

2023

Formation continue Ruby, PHP, C#

Collège Ahuntsic

2021

AEC en développement sites web transactionnels.

Université Oswaldo Cruz

2007

Bac. en Génie chimique*

* Équivalence délivrée par le Ministère du Québec (MIDI) in 2010

COMPÉTENCES

- Ruby, PHP
- Git
- JavaScript, HTML, CSS
- Docker
- MongoDB
- PostgreSQL, MySQL, SQL
- Linux environment
- AWS, Azure
- Agile, Scrum
- API REST

BÉNÉVOLAT

Coach bénévole

CSL Longueuil | 2023 Entraîneur de soccer pour les enfants de 7 à 8 ans. Interaction et gestion de leurs activités.

PROFIL

Développeur de logiciels avec une spécialisation en backend, ayant de l'expérience dans les intégrations, les tests unitaires et l'intégration d'API. Titulaire d'une qualification en génie et d'un AEC en programmation, avec une vaste expérience dans l'industrie, dont 2 ans en tant que programmeur. Déterminé à tirer parti de plus d'expérience et à améliorer mes compétences en programmation au sein d'une équipe créative en tant que développeur, tout en créant une valeur inégalée dans ce domaine.

EXPÉRIENCE PROFESSIONNELLE

ANALYSTE PROGRAMMEUR

M2i3 Inc

Oct 2021 - Mar 2023

Développer et améliorer des interfaces utilisateur avec l'ingénieur full stack. Contribuer à la création d'interfaces avec RoR et SilverStripe. Développer le backend avec Active Records et des requêtes SQL, et le déployer avec Docker compose. Effectuer des tests avec Minitest. Organiser et réutiliser la logique d'affichage dans les applications Rails au sein de l'écosystème de cellules. Effectuer la refonte du code à la fois en front-end et en back-end, configurer ActiveStorage, et utiliser JavaScript pour téléverser des images sur le serveur. Coder la traduction via les locales et mettre en place l'authentification d'entrée avec REGEX. Maîtrise de PHP, CRM et ERP. Effectuer des requêtes au serveur et des requêtes à la base de données pour présenter des tableaux d'informations clients. Générer des rapports clients et intégrer avec la plateforme UPS.

AUTRES EXPERIENCES

R&D CHEMIST

Industries Pépin Ltd

2018 - 2021

Chimiste responsable des peintures à base d'eau

R&D CHEMIST

Evotech ind.

2016 - 2018

Chimiste et responsable intérimaire de la R&D